【裁判字號】    98,抗,804
【裁判日期】    980810
【裁判案由】    聲請裁定沒入保證金
【裁判全文】
臺灣高等法院臺中分院刑事裁定           98年度抗字第804號
抗  告  人
即 受刑 人  甲○○
具  保  人  乙○○
上列抗告人因沒入保證金案件，不服臺灣彰化地方法院中華民國
98年7月6日裁定（98年度聲字第1263號）提起抗告，本院裁定如
下：
    主  文
抗告駁回。
    理  由
一、聲請意旨略以：受刑人甲○○前因違反槍砲彈藥刀械管制條
    例案件，經臺灣彰化地方法院檢察署檢察官指定保證金新臺
    幣（下同）3萬元，由具保人乙○○繳納現金後，已將受刑
    人釋放，茲因受刑人逃匿，爰依法聲請沒入具保人繳納之保
    證金云云。
二、原裁定意旨略以：受刑人於保釋後，經合法傳拘無著，顯已
    逃匿之事實，有臺灣彰化地方法院檢察署收受刑事保證金通
    知、刑事保證金收據、送達證書、拘票及報告書、個人基本
    資料、臺灣高等法院被告前案紀錄表及臺灣高等法院在監在
    押全國紀錄表等件附卷可稽，聲請人之聲請核無不合，爰依
    刑事訴訟法第118條、第121條第1項之規定，裁定將具保人
    乙○○繳納之保證金新3萬元沒入云云。
三、抗告意旨略以：原審96年度訴字第2169號判決除於準備程序
    未強制律師到庭辯護之重大違法外，尚有以92年9月1日廢除
    之職權主義兼已淘汰之劣制（即舊制）審判，即屬適用法則
    不當之違背法令之重大錯判。檢察官怠職未提訟糾正枉法裁
    判之指揮及通緝，與沒收保證金，自非合法，祈法官萬莫將
    錯就錯，應待異議及侵權民刑訴訟終結後再定奪，以杜錯判
    ，否則即送抗告以資糾正云云。
四、按具保之被告逃匿者，應命具保人繳納指定之保證金額，並
    沒入之。不繳納者，強制執行。保證金已繳納者，沒入之；
    前項規定，於檢察官依第93條第3項但書及第228條第4項命
    具保者，準用之，刑事訴訟法第118條定有明文。查受刑人
    即被告（下稱受刑人）甲○○所犯之槍砲彈藥刀械管制條例
    案件（台灣彰化地方法院96年度訴字第2169號）經判決確定
    後，台灣彰化地方法院檢察署將通知受刑人到案執行之刑事
    執行傳票，於98年4月16日送達至受刑人之住所，並由受刑
    人本人收受，屆期受刑人未到案接受執行，台灣彰化地方法
    院檢察署檢察官乃以受刑人經合法傳喚無正當理由不到為由
    ，簽發拘票拘提受刑人，惟拘提無著，此有台灣彰化地方法
    院檢察署送達證書、台灣彰化地方法院檢察署檢察官拘票及
    拘提報告書等附卷可稽，顯見受刑人業已逃匿，是原裁定以
    受刑人於保釋後，經合法傳拘無著，顯已逃匿為由，依刑事
    訴訟法第118條、第121條第1項之規定，裁定將具保人乙○
    ○繳納之保證金3萬元沒入云云，經核於法並無違誤。至受
    刑人抗告意旨雖指稱原審判決有於準備程序未強制律師到庭
    辯護、以92年9月1日修正前之刑事訴訟法舊制審判；及檢察
    官怠職未提訟糾正枉法裁判之指揮及通緝，與沒收保證金等
    違法之處云云。惟查原確定判決有無上開違背法令？及檢察
    官之指揮執行是否不當？係分屬得否非常上訴及聲明異議之
    問題，與本件應否裁定沒入保證金無涉。況本件原審以受刑
    人逃匿為由，予以裁定沒入上開保證金，於法洵屬有據。受
    刑人徒憑己見，執上開理由指摘原裁定不當，非有理由，應
    予駁回。
五、據上論結，應依刑事訴訟法第412條，裁定如主文。
中    華    民    國     98    年    8    月    10    日
            刑事第八庭  審判長法  官  羅  得  村
                              法  官  張  靜  琪
                              法  官  劉  榮  服
以上正本證明與原本無異。
不得再抗告。
                              書記官  江  玉  萍
中    華    民    國     98    年    8    月    10    日


司法院資訊處製作；財團法人民間司法改革基金會備份。
